【裁判字號】    98,易,1816
【裁判日期】    980731
【裁判案由】    賭博
【裁判全文】
臺灣臺北地方法院刑事判決      九十八年度易字第一八一六號
公  訴  人  臺灣臺北地方法院檢察署檢察官
被      告  丙○○
            丁○○
            甲○○
            乙○○
上列被告因賭博案件，經檢察官提起公訴（九十八年度偵字第七
九九九號），本院判決如下：
    主  文
丙○○共同意圖營利，聚眾賭博，處有期徒刑陸月，如易科罰金
，以新臺幣壹仟元折算壹日。扣案象棋陸副、骰子壹佰粒、帳單
肆張、監視電眼個、螢幕貳臺、螢幕分割器壹臺、賭場周轉金
新臺幣陸拾肆萬伍仟貳佰元及抽頭金新臺幣貳萬玖仟伍佰元，均
沒收之。
丁○○共同意圖營利，聚眾賭博，累犯，處有期徒刑伍月，如易
科罰金，以新臺幣壹仟元折算壹日。扣案象棋陸副、骰子壹佰粒
、帳單肆張、監視電眼個、螢幕貳臺、螢幕分割器壹臺、賭場
周轉金新臺幣陸拾肆萬伍仟貳佰元及抽頭金新臺幣貳萬玖仟伍佰
元，均沒收之。
甲○○、乙○○共同意圖營利，聚眾賭博，各處有期徒刑肆月，
如易科罰金，均以新臺幣壹仟元折算壹日。扣案象棋陸副、骰子
壹佰粒、帳單肆張、監視電眼個、螢幕貳臺、螢幕分割器壹臺
、賭場周轉金新臺幣陸拾肆萬伍仟貳佰元及抽頭金新臺幣貳萬玖
仟伍佰元，均沒收之。
    事  實
一、丁○○於民國九十六年間犯詐欺罪，經臺灣士林地方法院判
    處有期徒刑三月確定，於九十七年九月三日易科罰金執行完
    畢，猶不知悔改，竟與丙○○、甲○○、乙○○共同基於意
    圖營利，供給賭博場所及聚眾賭博之犯意聯絡，於九十八年
    三月十六日上午零時許，由丙○○提供其向不知情之周怡輝
    所承租，且加裝監視電眼三個、螢幕二臺及螢幕分割器一臺
    之臺北市○○區○○街一○五巷二十號一樓及地下室房屋，
    作為賭博場所，並以每日新臺幣（下同）二千元之代價，僱
    用丁○○、甲○○、乙○○，由丁○○擔任清理賭場賭桌賭
    資之清注工作，甲○○、乙○○則負責自監視系統監控並管
    制賭場人員出入之把風工作，共同以此分工方式，邀集不特
    定多數人，以象棋及骰子作為賭具，以俗稱「士九」之方式
    ，由賭客輪流作莊，每注五百元至五萬元不等，與莊家比點
    數大小決定輸贏，並於每位賭客贏取一千元時，抽取三十元
    作為抽頭金，以此方式牟利，嗣於同年月十九日（起訴書誤
    繕為二十九日）上午一時五分許，為警持搜索票至上址執行
    搜索，當場查獲賭客許勤祺、裴志雄、吳天明、蔡河彬、張
    欣輝、陳威利、蕭靖錞、余嘉偉、黃克勳、黃平玉、張春英
    、黃盧新梅、吳黃阿珠、朱秋雄、李錦川、許崇燐、鄭家結
    、高旻聖、譚守台、蘇崑隆、唐欽賢、林聖傑、彭紀智、陳
    淑惠、李黃菊、林麗珠、林容、邱紅英、朱春榮等人（下稱
    許勤祺等二十九人）在上址賭博財物，並扣得丙○○所有供
    賭博所用之象棋六副、骰子一百粒、帳單四張、監視電眼三
    個、螢幕二臺、螢幕分割器一臺、賭場周轉金六十四萬五千
    二百元（起訴書誤載為六十四萬二千五百元），及所得抽頭
    金二萬九千五百元，始悉上情。
二、案經臺北市政府警察局松山分局報請臺灣臺北地方法院檢察
    署檢察官偵查起訴。
    理  由
壹、證據能力方面：
    按被告以外之人於審判外之言詞或書面陳述，除法律有規定
    者外，不得作為證據，刑事訴訟法第一百五十九條第一項固
    有明文；惟被告以外之人於審判外之陳述，雖不符刑事訴訟
    法第一百五十九條之一至第一百五十九條之四之規定，而經
    當事人於審判程序同意作為證據，法院審酌該言詞陳述或書
    面陳述作成時之情況，認為適當者，亦得為證據。當事人、
    代理人或辯護人於法院調查證據時，知有第一百五十九條第
    一項不得為證據之情形，而未於言詞辯論終結前聲明異議者
    ，視為有前項之同意，同法第一百五十九條之五亦有明文。
    證人即賭客許勤祺等二十九人於警詢中之證述，及臺北市政
    府警察局督察室臨檢紀錄表，雖俱屬被告以外之人於審判外
    之陳述，然當事人於審判程序對於上開證據方法之證據能力
    並未爭執，本院審酌前開審判外之言詞及書面陳述於作成時
    之情況，並無違法不當或證明力明顯過低之瑕疵，認前揭證
    據方法，適為本案之證據；至其餘資以認定本案犯罪事實之
    非供述證據（詳後述），亦查無違反法定程序取得之情形，
    依同法第一百五十八條之四反面規定，洵具證據能力，合先
    敘明。
貳、實體方面：
一、上揭犯罪事實，業據被告丙○○、丁○○、甲○○、乙○○
    坦承不諱（見本院卷第三十三頁反面），核與證人即賭客許
    勤祺等二十九人證述之情節相符（見臺灣臺北地方法院檢察
    署九十八年度偵字第七九九九號偵查卷第五十六頁至第一四
    二頁），並有臺北市政府警察局督察室臨檢紀錄表、房屋租
    賃契約書在卷可稽（見同上偵查卷第二十七頁至第二十八頁
    、第一五五頁至第一五八頁），復有象棋六副、骰子一百粒
    、帳單四張、監視電眼三個、螢幕二臺、螢幕分割器一臺、
    賭場周轉金六十四萬五千二百元及抽頭金二萬九千五百元扣
    案可資佐證，足證被告等任意性自白核與事實相符，應堪採
    信。本案事證明確，被告等意圖營利供給賭博場所及聚眾賭
    博犯行，洵堪認定，應依法論科。
二、核被告丙○○、丁○○、甲○○、乙○○所為，均係犯刑法
    第二百六十八條前段、後段意圖營利供給賭博場所及聚眾賭
    博罪。被告四人就上開犯行，具有犯意聯絡及行為分擔，為
    共同正犯。被告等自九十八年三月十六日起至同年月十九日
    為警查獲時止，係基於同一營利之意圖，在同一地點，反覆
    、繼續供給賭博場所及聚眾賭博，在自然意義上雖為數行為
    ，然依社會通念及法律上應僅為一總括之評價，均為包括一
    罪之集合犯，公訴人認係接續犯，尚有未洽。被告等所犯上
    開二罪，俱係基於一個賭博犯意之決定，達成其同一犯罪之
    各個舉動，屬法律概念上之一行為，為想像競合犯，應從法
    定刑暨情節較重之意圖營利聚眾賭博罪處斷。另被告丁○○
    於九十六年間犯詐欺罪，經臺灣士林地方法院判處有期徒刑
    三月確定，於九十七年九月三日易科罰金執行完畢，有臺灣
    高等法院被告前案紀錄表附卷足憑（見本院卷第四十四頁至
    第四十五頁），其前受徒刑之執行完畢，五年以內故意再犯
    本案有期徒刑以上之罪，為累犯，應依刑法第四十七條第一
    項之規定加重其刑。爰審酌被告等不思循正當途徑獲取財富
    ，竟提供賭博場所聚眾賭博，助長社會僥倖之心理，敗壞社
    會風氣甚鉅，惟渠等犯後坦承犯行，尚有悔意，及其犯罪之
    動機、目的、生活狀況、智識程度、犯罪所得、就本案犯行
    參與之程度、擔任之角色等一切情狀，各量處如主文所示之
    刑，並均諭知易科罰金之折算標準。末按關於沒收之諭知，
    於共犯中之任何一人，均屬從刑，基於共同犯罪行為，應由
    共犯各負全部責任之理論，凡必須沒收之物，於共犯之判決
    均應為沒收之諭知（最高法院八十八年度臺上字第七○九九
    號判決參照）。扣案象棋六副、骰子一百粒、帳單四張、監
    視電眼三個、螢幕二臺、螢幕分割器一臺、賭場周轉金六十
    四萬五千二百元及抽頭金二萬九千五百元，係供本案犯罪所
    用及所得之物，且屬被告丙○○所有，業據被告四人供承在
    卷（見本院卷第三十三頁反面），應依刑法第三十八條第一
    項第二款、第三款之規定，於被告四人主刑項下均諭知沒收
    。至扣案房屋租賃契約書，並無證據證明與本案犯罪直接相
    關；另自賭客許勤祺、裴志雄、吳天明、蔡河彬、張欣輝、
    蕭靖錞、余嘉偉、黃平玉、張春英、黃盧新梅、吳黃阿珠、
    朱秋雄、李錦川、許崇燐、高旻聖、譚守台、蘇崑隆、唐欽
    賢、彭紀智、陳淑惠、李黃菊、林麗珠、林容、邱紅英、朱
    春榮身上查扣之賭資共計三十一萬九千七百元，散落現場之
    賭資合計二萬零三百元，為賭客許勤祺等二十九人所有，非
    屬被告等人所有，爰均不為沒收之宣告，附此敘明。
據上論斷，應依刑事訴訟法第二百八十四條之一、第二百九十九
條第一項前段，刑法第二十八條、第二百六十八條、第五十五條
、第四十七條第一項、第四十一條第一項前段、第三十八條第一
項第二款、第三款，刑法施行法第一條之一第一項、第二項前段
，判決如主文。
本案經檢察官楊冀華到庭執行職務
中    華    民    國  九十八  年    七    月  三十一  日
                          臺灣臺北地方法院刑事第七庭
                              法      官  孫萍萍
以上正本證明與原本無異。
如不服本判決，應於收受送達後十日內向本院提出上訴書狀，並
應敘述具體理由；其未敘述上訴理由者，應於上訴期間屆滿後二
十日內向本院補提理由書（均須按他造當事人之人數附繕）「切
勿逕送上級法院」。
                              書  記  官  林義盛
中    華    民    國  九十八  年    七    月  三十一  日
附錄本案論罪科刑法條全文：
刑法第二百六十八條
意圖營利，供給賭博場所或聚眾賭博者，處三年以下有期徒刑，
得併科三千元以下罰金。


司法院資訊處製作；財團法人民間司法改革基金會備份。
